【裁判字號】    99,易,728
【裁判日期】    991109
【裁判案由】    竊盜
【裁判全文】
臺灣屏東地方法院刑事判決               99年度易字第728號
公  訴  人  臺灣屏東地方法院檢察署檢察官
被      告  乙○○
上列被告因竊盜案件，經檢察官提起公訴（99年度偵字第7337號
），因被告於準備程序中就被訴事實為有罪之陳述，經告知簡式
審判程序之旨，並聽取當事人之意見後，經本院合議庭裁定由受
命法官獨任進行簡式審判程序，茲判決如下：
    主  文
乙○○攜帶兇器竊盜，處有期徒刑柒月。
    事  實
一、乙○○意圖為自己不法之所有，於民國98年12月7 日凌晨 1
    時許，在屏東縣新園鄉○○村○○路附近，見甲○○所有之
    車牌號碼WO-3198 號自小客貨車停放該處，即以隨身所攜且
    客觀上足以對人生命、身體構成威脅而屬兇器之一字起子，
    撬開該車車門並進入車內，再以上揭一字起子插入該車電門
    ，轉動後發動引擎駛離，而竊取上開車輛得手以供代步使用
    。其後，於98年12月12日某時，復將前開車輛棄置於臺中縣
    大雅鄉○○路附近。嗣經警於98年12月12日下午3 時30分，
    在上揭棄置地點尋獲上開車輛，經警於遺留車內之寶特瓶瓶
    口上採得跡證，送交內政部警政署刑事警察局（下稱刑事警
    察局）鑑定比對結果，與乙○○DNA 型別相同，而循線查悉
    上情。
二、案經臺中縣警察局移送臺灣屏東地方法院檢察署檢察官偵查
    起訴。
    理  由
一、按除被告所犯為死刑、無期徒刑、最輕本刑為3 年以上有期
    徒刑之罪或高等法院管轄第一審案件者外，於法院行準備程
    序進行中，被告先就被訴事實為有罪之陳述時，審判長得告
    知被告簡式審判程序之旨，並聽取當事人、代理人、辯護人
    及輔佐人之意見後，裁定進行簡式審判程序；受命法官行準
    備程序，與法院或審判長有同一之權限，刑事訴訟法第273
    條之1 第1 項、第279 條第2 項前段分別定有明文。查本件
    被告乙○○所犯非為死刑、無期徒刑、最輕本刑為3 年以上
    有期徒刑之罪或高等法院管轄第一審案件，其於本院99年10
    月26日準備程序進行中，先就前揭被訴事實為有罪之陳述（
    見本院卷第40頁反面），經受命法官告知簡式審判程序之旨
    ，並聽取當事人之意見後，本院合議庭認無不得或不宜改依
    簡式審判程序進行之處，爰依刑事訴訟法第273 條之1 第1
    項，裁定本件由受命法官獨任進行簡式審判程序。並依刑事
    訴訟法第159 條第2 項、第273 條之2 規定，本件不適用同
    法第159 條第1 項關於傳聞法則之規定，證據調查亦不受同
    法第159 條第1 項、第161 條之2 、第161 條之3 、第163
    條之1 及第164 條至第170 條規定之限制，合先敘明。
二、上開事實，業據被告於警詢、偵查、本院準備程序及審判程
    序時坦承不諱（見警卷第2 、3 頁，偵卷第24頁，本院卷第
    40頁反面、第42頁反面），核與證人即被害人甲○○於警詢
    時證稱：上開車輛係伊於98年12月7 日凌晨3 時30分許，在
    屏東縣新園鄉○○村○○路附近失竊等語大致相符，復有臺
    中縣警察局車輛尋獲電腦輸入單1 紙在卷可稽（見警卷第22
    頁）。另警方尋得上開車輛後，自上揭車輛後座腳踏墊上美
    粒果柳橙汁寶特瓶瓶口處採得微物跡證，經送刑事警察局鑑
    定比對，結果認與被告DNA-STR 型別相符，有臺中縣警察局
    鑑識課刑案現場勘察報告1 紙、現場及採證照片11張、勘察
    採證同意書1 紙、刑事案件證物採驗紀錄表1 份、刑事警察
    局99年1 月22日刑醫字第0980178522號、99年6 月3 日刑醫
    字第0990060207號鑑定書2 紙在卷可稽（見警卷第7 至21頁
    ），可知被告確曾於上開車輛內飲用上揭飲品並將寶特瓶空
    罐隨手丟棄，亦足佐被告自白真實無訛。綜上，堪認被告自
    白與事實相符，應屬真實。本案事證明確，被告犯行洵堪認
    定，應依法論科。
三、按刑法第321 條第1 項第3 款之攜帶兇器竊盜罪，係以行為
    人攜帶兇器竊盜為其加重條件，此所謂兇器，其種類並無限
    制，凡客觀上足對人之生命、身體、安全構成威脅，具有危
    險性之兇器均屬之，且祇須行竊時攜帶此種具有危險性之兇
    器為已足，並不以攜帶之初有行兇之意圖為必要，最高法院
    著有79年度台上字第5253號判例供參。本件被告行竊所用之
    一字起子1 支雖未扣案，然被告自承行竊時持用之一字起子
    1 支長約30公分（見本院卷第40頁反面），且既足以撬開車
    門並可插入汽車電門，當係尖銳且質地堅硬之工具，客觀上
    足對人之生命、身體構成威脅，應屬兇器無疑。是核被告所
    為，係犯刑法第321 條第1 項第3 款之攜帶兇器竊盜罪。爰
    審酌被告前為己之便，即任意行竊他人財物，默視他人財產
    權利，不循正途取財，實非可取，惟衡之被害人已取回失竊
    車輛，犯罪所生損害非鉅，且犯後坦承犯行，非無悔意，犯
    罪後之態度尚可，兼衡其犯罪動機、目的、及手段等一切情
    狀，量處如主文所示之刑。公訴人雖就被告犯行具體求處有
    期徒刑8 月，惟本院認以量處如主文所示之刑為適當，公訴
    人之求刑，核屬過重，附此敘明。另未扣案供被告犯本案所
    用之一字起子1 支，雖為被告所有，然被告自承已丟棄（見
    本院卷第40頁反面），且無證據證明現尚存在，衡情應已滅
    失，又非屬違禁物，爰不予宣告沒收，併此敘明。
據上論斷，應依刑事訴訟法第273 條之1 第1 項、第299 條第1
項前段，刑法第321 條第1 項第3 款，刑法施行法第1 之1 條第
1 項、第2 項前段，判決如主文。
本案經檢察官陳立興到庭執行職務。
中    華    民    國    99    年    11    月    9     日
                  刑事第五庭  法  官  黃柏霖
以上正本證明與原本無異。
如不服本判決應於收受判決後10日內向本院提出上訴書狀，並應
敘述具體理由；其未敘述上訴理由者，應於上訴期間屆滿後20日
內向本院補提理由書（均須按他造當事人之人數附繕本）「切勿
逕送上級法院」。
中    華    民    國    99    年    11    月    9     日
                              書記官  史安琪
附錄論罪科刑法條：刑法第321條第1項第3款。
中華民國刑法第320條
（普通竊盜罪、竊佔罪）
意圖為自己或第三人不法之所有，而竊取他人之動產者，為竊盜
罪，處5  年以下有期徒刑、拘役或 5 百元以下罰金。
意圖為自己或第三人不法之利益，而竊佔他人之不動產者，依前
項之規定處斷。
前二項之未遂犯罰之。

司法院資訊處製作；財團法人民間司法改革基金會備份。
